# 超越企业集团层次国有企业之间的合并？

提问人：suou 时间：2011-11-23 11:45:46
请问“超越企业集团层次国有企业之间的合并”大概有哪些？什么才叫“超越企业集团层次国有企业之间的合并”？？？

回答人：chenyiwei
这个并不是严格的会计或法律概念。大体上可以理解为：参与合并各方在合并前并不是同属于同一个由某个国资委行使出资人职责的一级企业集团。

提问人：airbit 时间：2011-11-24 08:55:39
回复 chenyiwei 的帖子
这种合并是否也算同一控制下合并？谢谢！

回答人：chenyiwei
区分情况处理，一个重要考虑是：该重组是否系国资委主导，具体条款是否由国资委确定，是否属于宏观层面国资整合与重组的组成部分；还是双方自主谈判确定，主要是为了实现微观层面利益最大化，仅仅是报国资委审批。